臺灣高雄地方法院刑事判決　　　　　　　　　　　　九十三年度簡上字第三二八號
　　公　訴　人　臺灣高雄地方法院檢察署檢察官
　　被　　　告　乙○○
右上訴人因被告竊盜案件，不服台灣高雄地方法院高雄簡易庭中華民國九十三年四月
二十七日九十三年度簡字第一九二五號第一審簡易判決（聲請簡易判決處刑案號：臺
灣高雄地方法院檢察署九十三年度偵字第五八號），提起上訴，暨移
灣高雄地方法院檢察署九十三年度偵字第九八八三號），本院管轄之第二審合議庭判
決如左：
    主  文
原判決撤銷。
乙○○連續竊盜，處有期徒刑伍月，如易科罰金，以參佰元折算壹日。扣案之手電筒
壹支沒收。
    事  實
一、乙○○前於民國九十年間，因竊盜案件，經本院於九十年八月二十二日以九十年
    度易字第二七一八號判處有期徒刑一年二月，嗣經臺灣高等法院高雄分院於九十
    年十月二十六日以九十年上易字第一七三二號判決駁回確定；又於九十二年間，
    因竊盜案件，經本院於九十三年二月十六日以九十三年簡字第六七九號判處有期
    徒刑四月，如易科罰金以三佰元折算一日確定（以上均不構成累犯），猶不知悔
    改，復基於意圖為自己不法之所有之概括犯意，連續於：
    （一）九十三年三月二十三日凌晨四時二十分許，行經高雄市○○區○○街九巷
    十九號前，見丙○○停放在在上址之車牌號碼ＺＢ─三六一七號自小客車未上鎖
    ，徒手打開車門，竊取置於車內音響下方置物箱內之硬幣共計新臺幣（下同）三
    百四十六元及高速公路回數票二十八張，正欲離去時，為蔡承宗發現，當場將乙
    ○○攔下並報警處理而查獲，並扣得其所有供犯罪所用之手電筒一支。
    （二）九十三年四月二十六日凌晨零時五十分許，行經高雄市○○區○○街一六
    四巷二十一號前，見丁○○停放在上址之車牌號碼ＹＩ四三六Ｏ號自小客車未上
    鎖，徒手打開駕駛座車門，竊取置於車內煙灰缸內硬幣共計二百元，嗣因形跡可
    疑，旋於高雄市三民區○○○路與漢口街口為警當場查獲。
二、案經被害人丙○○與丁○○訴由高雄市政府警察局三民第一分局報請台灣高雄地
    方法院檢察署檢察官聲請簡易判決處刑及移送併案審理。
    理  由
一、訊據被告乙○○對於右揭（一）（二）所示犯罪事實均供認不諱，核與被害人丙
    ○○及丁○○於警詢中指述情節相符，犯罪事實（一）之部分，並經證人蔡承宗
    於警詢時陳明在卷；此外，復有贓物領據、扣押物品目錄表、扣押筆錄各二紙及
    車輛照片七幀等附卷足憑。被告之自白顯與事實相符，被告連續竊盜之犯罪事實
    堪予認定，本件事證明確，應予依法論科。
二、核被告乙○○所為，係犯刑法第三百二十條第一項之竊盜罪，被告先後二次竊盜
    犯行，時間緊接，所犯構成要件相同，顯係基於概括犯意反覆為之，應依連續犯
    之規定論以一罪，並依刑法第五十六條之規定加重其刑。起訴檢察官雖僅就事實
    欄犯罪事實（一）之竊盜犯行聲請以簡易判決處刑，惟事實欄所述犯罪事實（二
    ）之竊盜犯行，與上開經起訴論罪之犯行間有連續犯之裁判上一罪關係，為聲請
    簡易判決處刑之效力所及，且經臺灣高雄地方法院檢察署檢察官移送併辦審理（
    臺灣高雄地方法院檢察署九十三年度偵字第九八八三號），本院自得一併予以審
    究，附此敘明。
三、按檢察官審酌案件情節，認為宜以簡易判決處刑者，應即以書面為聲請；被告於
    偵查中自白者，得向檢察官表示願受科刑之範圍或願意接受緩刑之宣告，檢察官
    同意者，應記明筆錄，並即以被告之表示為基礎，向法院求刑或為緩刑宣告之請
    求；而法院應於檢察官求刑或緩刑宣告請求之範圍內為判決，刑事訴訟法第四百
    五十一條第一項、第四百五十一條之一第一項、第四項前段定有明文。原審認本
    案事證明確，予以論處有期徒刑三月，固非無見，惟檢察官於偵查中與被告達成
    協商向法院求刑有期徒刑二月，原審法院應於求刑範圍內為判決，而原審逾越求
    刑範圍內論罪科刑，量刑已有不當；且檢察官移送本院併案審理部分（臺灣高雄
    地方法院檢察署九十三年度偵字第九八八三號），與本案聲請簡易判決處刑部分
    有連續犯之裁判上一罪關係，業如前述，原審未及審究，尚有未洽，又被告於實
    施犯罪事實（一）之行為時，有持其所有之手電筒供犯罪之用，已據其於警訊供
    述明確，並經警察當場於現場扣押在案，原判決就該手電筒未予宣告沒收，亦有
    疏漏。原判決既有前揭違誤，檢察官執以提起本件上訴，為有理由，自應由本院
    將原判決撤銷改判。本院審酌被告於九十年間，因竊盜案件，經本院於九十年八
    月二十二日以九十年度易字第二七一八號判處有期徒刑一年二月，嗣經臺灣高等
    法院高雄分院於九十年十月二十六日以九十年上易字第一七三二號判決駁回確定
    ；又於九十二年間，因竊盜案件，經本院於九十三年二月十六日以九十三年簡字
    第六七九號判處有期徒刑四月，如易科罰金以三佰元折算一日確定，有台灣高等
    法院被告全國前案紀錄表在卷可按，被告故未構成累犯，然竟不思悔改，仍再為
    本件連續竊盜犯行，欠缺尊重他人財產權益之觀念，惟另考量對被害人財產所造
    成之損害暨其犯罪動機、目的、所用手段、所竊財物價值非鉅及犯後坦承犯行等
    一切情狀，量處如主文所示之刑，並諭知易科罰金之折算標準，以資懲儆。扣案
    之手電筒一支，為被告所有供本案行竊所用之物，業據被告供明在卷（見九十三
    年三月二十三日警卷第一頁反面），爰依刑法第三十八條第三項、第一項二款之
    規定諭知沒收。
據上論斷，應依刑事訴訟法第四百五十五條之一第一項、第三項、第三百六十九條第
一項前段、第三百六十四條、二百九十九條第一項前段、刑法第五十六條、第三百二
十條第一項、第四十一條第一項前段、第三十八條第三項、第一項第二款，罰金罰鍰
提高標準條例第一條前段、第二條，判決如主文。
本案經檢察官甲○○到庭執行職務。
中      華      民國    九十三    年     十一     月      九      日
                                  臺灣高雄地方法院刑事庭
                                      審判長法  官    陳志銘
                                            法  官    王雅苑
                                            法  官    林芳華
右正本證明與原本無異。
不得上訴。
                                            書記官    賴佳慧
中    華    民    國      九十三     年      十一     月      十六      日
附錄本案論罪科刑法條全文：
刑法第三百二十條
意圖為自己或第三人不法之所有，而竊取他人之動產者，為竊盜罪，處五年以下有期
徒刑、拘役或五百元以下罰金。
意圖為自己或第三人不法之利益，而竊佔他人之不動產者，依前項之規定處斷。
前二項之未遂犯罰之。
